【裁判字號】    97,上易,69
【裁判日期】    970506
【裁判案由】    竊盜等
【裁判全文】
臺灣高等法院臺中分院刑事判決          97年度上易字第69號
上  訴  人  臺灣臺中地方法院檢察署檢察官
上  訴  人
即  被  告  辛○○
            丁○○
被      告  乙○○
                    （現在台灣台中監獄苗栗分監執行中）
上  一  人
選任辯護人  許漢鄰律師
上列上訴人等因被告等竊盜等案件，不服臺灣臺中地方法院96年
度易字第4752號中華民國96年10月26日第一審判決（起訴案號：
臺灣臺中地方法院檢察署96年度偵字第14517號），提起上訴，
本院判決如下：
    主  文
原判決關於乙○○竊盜（車牌號碼6889-NL號自用小客車）部分
撤銷。
乙○○竊盜，累犯，處有期徒刑壹年，減為有期徒刑陸月，如易
科罰金，以新台幣壹仟元折算壹日。
其他上訴駁回。
    事  實
一、乙○○於民國93年間，曾犯竊盜罪，經本院判處有期徒刑六
    月確定，於94年11月10日易科罰金執行完畢。仍不知悔改，
    竟意圖為自己不法之所有，於96年1月2日上午5時30分許，
    在嘉義市○○街1208巷6號前，以不詳工具打開車門鎖及啟
    動汽車鎖之方式，竊取壬○○所有，實際上由戊○○使用之
    車牌號碼6889-NL號自用小客車及車上所物品。
二、辛○○於91年4月間，因過失傷害案件，經臺灣臺中地方法
    院判處有期徒刑三月確定，於91年4月29日易科罰金執行完
    畢。陳琮諭（業經臺灣臺中地方法院判處應執行有期徒刑一
    年四月確定）以不詳方式取得遭竊之車牌號碼6611-HK、
    6688- SD、6889-NL、9529-LP號車主之資料後，即與辛○○
    共同基意圖為自己不法所有之犯意聯絡，由陳琮諭、辛○○
    撥打車主電話向其等勒贖，復由辛○○負責提供匯款帳戶，
    勒贖成功，則由辛○○分得新臺幣（下同）二萬元。嗣陳琮
    諭、辛○○即於下列時、地，分別向庚○○、己○○、壬○○、戊○○、丙○○等人恫稱：要取回車子，須交付金錢贖
    回等語，以此加害財產之事，恐嚇庚○○等人以勒索錢財。
    而辛○○之前妻即丁○○亦明知辛○○向其借用之金融帳戶
    ，將用於失竊車輛之恐嚇取財，竟仍基於幫助之犯意，於96
    年1月2日至5日間某時，在其臺中縣豐原市○○路○段267東
    巷28弄16號住處，將其所申設之中華（臺灣）郵政股份有限
    公司大雅郵局（下稱大雅郵局）帳號00000000000000號帳戶
    之存摺、提款卡連同密碼，提供予辛○○用以供恐嚇取財之
    匯款帳戶使用。其等計有如下犯行：
  (一)於95年12月7日12時29分許、12時59分許、95年12月12日17
    時30分許、95年12月13日14時30分許，由陳琮諭、辛○○輪
    流以門號00-00000000、00-00000000、00-00000000等公共
    電話接續撥打庚○○持用之行動電話，向庚○○恫稱須交付
    金錢，始返還車牌號碼6611-HK號車輛（車主苗栗縣造橋農
    會）等加害財產之言詞，致庚○○心生畏怖。嗣因庚○○要
    求陳琮諭等人一手交錢、一手交車遭拒，始未得逞。
  (二)於95年12月29日21時40分許、96年1月2日23時21分許，由陳
    琮諭與辛○○以門號00-00000000號公共電話撥打己○○持
    用行動電話，恫以交付金錢，始返還車牌號碼6688-SD號車
    輛（車主為己○○之配偶簡婷琪）等加害財產之言詞，致己○○心生畏怖。嗣因己○○要求陳琮諭一手交錢、一手交車
    遭拒，始未得逞。
  (三)於96年1月2日23時許，由陳琮諭先以公共電話撥打壬○○家
    中使用之市內電話，恫以交付金錢，始返還車牌號碼6889-N
    L車輛等加害財產之言詞，致壬○○心生畏怖，乃請陳琮諭
    轉予戊○○處理；陳琮諭接續以前開方式恫嚇戊○○，要求
    匯款二十萬元至丁○○所提供之上開郵局帳戶內，幾經協議
    ，雙方同意匯款金額為十五萬元，戊○○之配偶龔晏嫻並於
    96年1月5日15時19分許，依指示匯款至丁○○之上開帳戶，
    所有款項由陳琮諭及一姓名年籍不詳之成年男子前往領取一
    空，其中辛○○因提供存摺，分得二萬元。
  (四)於96年4月12日14時許、同日19時許，由陳琮諭、辛○○輪
    流接續以公共電話撥打丙○○使用之市內電話及行動電話，
    恫以交付金錢三十萬元，始返還車牌號碼9529-LP號車輛（
    車主為隆益國際有限公司）等加害財產之言詞，致丙○○心
    生畏怖。嗣因丙○○車輛有保險及要求見交付車內ＣＤ以確
    認汽車在其等手上遭拒，始未得逞。
三、嗣經臺灣臺中地方法院檢察署指揮內政部警政署刑事警察局
    中部打擊犯罪中心、彰化縣警察局北斗分局追查，於96年6
    月7日8時10分許，在臺中縣豐原市○○○街70巷61號拘提陳
    琮諭，當場扣得其所有用以連絡辛○○本案犯罪所用之手機
    一機，及其領取擄車勒贖款時穿著之黑色長袖上衣一件、米
    白色鴨舌帽一頂，而查知上情。
四、案經彰化縣警察局北斗分局報告臺灣臺中地方法院檢察署檢
    察官偵查起訴。
    理  由
一、被告辛○○部分：
    訊據上訴人即被告（以下稱被告）辛○○對於前揭事實自白
    不諱，核與證人即共犯陳琮諭、證人即被害人庚○○、己○○、戊○○、龔晏嫻、丙○○證述之情節相符，足認被告辛○○之自白與事實相符，並有大雅郵局客戶歷史交易清單一
    份、陳琮諭由自動櫃員機提領款項之照片二紙、臺中縣警察
    局車輛協尋電腦輸入單二紙、失車紀錄二紙、龔晏嫻匯款予
    丁○○之郵政國內匯款執據等在卷可參，及扣案之陳琮諭手
    機一支、陳琮諭至自動櫃員機領款時，所穿著之上衣、帽子
    等可資佐證。被告辛○○之犯行，堪以認定。
二、被告丁○○部分：
    訊據被告丁○○固坦承，確有前開中華（臺灣）郵政股份有
    限公司大雅郵局帳號00000000000000號帳戶之事實，惟矢口
    否認有何幫助恐嚇取財之犯行，辯稱：前開郵局帳戶之晶片
    卡，伊換完沒多久後，辛○○曾向其借帳戶說要匯款，伊不
    同意，應是辛○○未經過伊同意，私自拿伊的帳戶去使用；
    伊帳戶之密碼係以女兒之生日，為930904，伊將該密碼寫在
    卡片套子上，辛○○知道密碼，應是看到上面的記載，伊沒
    有將帳戶之存摺、提款卡連同密碼交付辛○○使用云云。惟
    查：
  (一)被告丁○○前開大雅郵局帳戶，確為被告辛○○提供，作為
    其與陳琮諭勒贖車主壬○○，復由戊○○與陳琮諭等人接洽
    後，由龔晏嫻匯入遭恐嚇取財十五萬元之帳戶一事，業據證
    人戊○○、龔晏嫻證述在卷，復有大雅郵局客戶歷史交易清
    單一份、陳琮諭由自動櫃員機提領款項之照片二紙、龔晏嫻
    匯款予被告丁○○之郵政國內匯款執據等在卷可參，堪予認
    定。被告丁○○雖以前揭詞情置辯，惟陳琮諭係以前開帳戶
    之提款卡，由自動櫃員機，提領款項一節，亦有前開陳琮諭
    由自動櫃員機提領款項之照片二紙、大雅郵局客戶歷史交易
    清單一份附卷可憑。苟非被告丁○○提供予被告辛○○提款
    卡密碼，被告辛○○豈可能知悉該提款卡之密碼，而得以將
    提款卡交付陳琮諭提款使用。被告丁○○就此雖辯稱：其係
    將密碼抄寫於提款卡上云云，惟以筆書寫密碼紀錄通常係為
    避免忘記，以備不時之需，然被告丁○○既係以其女兒之生
    日作為密碼，其就女兒之生日豈有可能忘記，此觀被告丁○○於原審準備程序時，得明白說出其女兒之生日即帳戶提款
    卡之密碼自明。故其所前開所辯已與社會常情不合。且縱認
    書寫密碼以避免忘記，一般而言，亦會將書寫之密碼與提款
    卡分開放置，以避免提款卡遺失或遭竊，使人輕易得知密碼
    ，而被告為一智慮成熟之成年人焉有不知之理，然被告卻稱
    係直接將密碼寫於提款卡上且和存簿放置於一處，其所為舉
    措亦悖於社會常情。故其前開所辯將密碼記載於提款卡上云
    云，應係為掩飾其將前開帳戶交付被告辛○○使用，而臨訟
    構撰之詞，而無可採。再參以，被告丁○○於96年4月26日
    至中國信託銀行開戶，經行員告知，其已為通報警示，要其
    至警局處理時，被告丁○○立即以公共電話撥打被告辛○○
    所持用之0000000000號電話與其聯絡，被告辛○○通話完畢
    後，又立即以行動電話通知陳琮諭，然被告辛○○、丁○○
    、陳琮諭三人之通話內容，均已為警察機關依法監聽側錄，
    此有96年4月11日96年中檢惠讓聲監（續）字第000494號臺
    灣臺中地方法院檢察署通訊監察書及通訊錄音光碟在卷可憑
    ，復經原審勘驗前開被告丁○○、辛○○、陳琮諭之通話內
    容，製有如附表編號1、2、3所示之通話譯文可參。依被告
    丁○○與被告辛○○之通話內容所示，被告辛○○要被告丁○○依銀行行員之指示，去警局備案，但被告丁○○答稱：
    「我就不知道要怎樣講，你叫我要如何去。」嗣被告辛○○
    即指示被告丁○○如何備案，被告丁○○則又答稱：「如果
    他們問我簿子怎麼不見的，我就跟他講我說真的是不見的哦
    。」被告辛○○亦回答：「對，妳說妳不知道。」其後被告
    辛○○即在電話中教導被告丁○○於警局時，應如何應對，
    嗣被告丁○○並說到：「好啊，我就說我今天要去開戶才知
    道（按：帳戶遺失）就好。」被告辛○○亦回答：「妳說我
    今天去開戶我才知道的。」故依前開被告辛○○與被告丁○○之對話，若非被告丁○○將前開帳戶資料提供予被告辛○○使用，並知悉其用途，何以銀行行員告知須至警局備案，
    否則無法開戶之第一時間，即與被告辛○○聯絡，並於電話
    中商討備案時，應如何陳述，且嗣後被告辛○○即將被告丁○○要去警局備案一事，告知被告陳琮諭，被告陳琮諭亦即
    詢問被告辛○○稱：「你有沒有跟她講要怎樣說嗎？」被告
    辛○○即答：「有啦」等語。益徵被告丁○○應係知情，而
    被告陳琮諭對被告丁○○應知悉前開大雅郵局帳戶係交付予
    被告辛○○作為恐嚇取財匯款使用之事，亦知之甚詳。準此
    ，被告丁○○客觀上確有將前開帳戶存摺、提款卡連同密碼
    提供予被告辛○○使用，主觀上亦知被告辛○○使用該帳戶
    之用途，則其確有提供帳戶幫助被告辛○○、陳琮諭恐嚇取
    財之犯行甚明。被告丁○○前開所辯均係臨訟飾卸之詞，而
    無可採。
三、被告乙○○部分：
    訊據被告乙○○矢口否認有上開竊盜犯行，辯稱：我沒有參
    與本案之犯行云云。惟查被告乙○○確有上開竊盜犯行，業
    據證人即被告辛○○、陳琮諭證述在卷，核與證人即被害人
    戊○○、龔晏嫻證述車輛失竊之情節相符。復有臺中縣警察
    局車輛協尋電腦輸入單、失車紀錄、龔晏嫻匯款予被告丁○○之郵政國內匯款執據附卷，可資佐證。且證人陳琮瑜於原
    審審理時證述：被告乙○○交付車牌號碼‥‥6889-NL（車
    主登記為壬○○）‥‥車籍資料時，曾告訴伊，前開車輛係
    他偷來的，但並非每件均提到係他所偷的，至於那幾件他曾
    提到是偷的，伊已忘記了；‥‥等語（見原審卷第174至176
    頁）。依證人陳琮諭證述之內容，既係被告乙○○親自告知
    者，自屬可信。而證人辛○○於原審審理時證述：證人陳琮
    諭曾告訴伊，勒贖之車籍資料等，係被告乙○○所提供等語
    （見原審卷第165頁）。對照其二人之證言，參以告訴人戊○○於本院指稱：當時我接到恐嚇電話的時候，我不知道是
    誰撥打的，有跟我形容車內所擺放的東西，我才會匯錢等語
    （見本院卷第96頁）。足認同案被告陳琮諭或辛○○於向告
    訴人戊○○恐嚇取財時，既知悉車內放置之物品為何，自可
    證明曾經接觸或瞭解該部失竊之車輛，顯非單純取得該車之
    車籍資料而已，益足認定被告乙○○確有竊取該部車輛之事
    實。被告乙○○所辯，顯係事後卸責之詞，其此部分竊盜之
    事證明確，犯行堪以認定。
四、核被告辛○○就犯罪事實二、(一)(二)(四)所為，均係犯刑法第
    346條第3項、第1項之恐嚇取財未遂罪；就犯罪事實二、(三)
    所為，係犯刑法第346條第1項之恐嚇取財罪。被告辛○○與
    陳琮諭間，就犯罪事實二之行為，有犯意聯絡及行為分擔，
    均為共同正犯。事實二、(一)(二)(四)部分，被告辛○○已著手於
    恐嚇取財行為之實施，惟未取得財物，其犯罪尚屬未遂，應
    依刑法第25條第2項減輕其刑。被告辛○○所犯上開各罪，
    犯意各別，行為互殊，應分論併罰。被告丁○○將其上開郵
    局帳戶之存摺、提款卡連同提款密碼交給被告辛○○等人供
    其作為犯罪事實二、(三)恐嚇取財之用，顯係基於幫助被告辛○○等人恐嚇取財之犯意，且其所為係恐嚇取財罪構成要件
    以外之行為，核其所為，係犯刑法第30條第1項前段、第346
    條第1項之幫助恐嚇取財罪。被告丁○○係以幫助恐嚇取財
    犯罪之意思參與犯罪，為恐嚇取財之幫助犯，爰依刑法第30
    條第2項規定，依正犯之刑減輕之。被告乙○○所為，係犯
    刑法第320條第1項之竊盜罪。被告辛○○於91年間，因過失
    傷害罪，經臺灣臺中地方法院判處有期徒刑三月，於91年4
    月29日易科罰金執行完畢；被告乙○○於93年間，曾犯竊盜
    罪，經臺灣臺中地方法院判處有期徒刑六月確定，於94年11
    月10日易科罰金執行完畢，有臺灣臺中地方法院檢察署刑案
    資料查註紀錄表、臺灣高等法院被告前案紀錄表在卷可稽，
    其二人於五年以內故意再犯本件有期徒刑以上之罪，均為累
    犯，各應依刑法第47條第1項之規定加重其刑，被告辛○○
    並先加後減之。被告辛○○、丁○○、乙○○犯罪時間，在
    96年4月24日以前，合於中華民國九十六年罪犯減刑條例規
    定，均應依該條例減刑。原審審酌被告辛○○平日素行，及
    其利用被害人車輛遭竊，而恐嚇他人，其所為犯行，嚴重影
    響社會治安，及對被害人所生之損害；被告丁○○明知被告
    辛○○係為恐嚇取財，仍提供帳戶予被告辛○○幫助其遂行
    恐嚇取財之犯行，與被害人所受之損害，暨被告辛○○犯後
    坦承犯行，被告丁○○犯後猶否認犯行，飾詞狡辯之犯後態
    度及其等之犯罪之動機、目的、手段等一切情狀，援引刑事
    訴訟法第299條第1項前段，刑法第28條、第30條第1項前段
    、第2項、第346條第1項、第3項、第25條第2項、第47條第1
    項、第41條第1項前段、第51條第5款，刑法施行法第1條之1
    第1項、第2項前段，中華民國九十六年罪犯減刑條例第2條
    第1項第3款、第7條、第9條、第10條第1項（原判決漏引該
    條項，由本院逕予補正），量處被告辛○○有期徒刑柒月，
    減為有期徒刑參月又拾伍日；有期徒刑柒月，減為有期徒刑
    參月又拾伍日；有期徒刑拾壹月，減為有期徒刑伍月又拾伍
    日；有期徒刑柒月，減為有期徒刑參月又拾伍日。應執行有
    期徒刑壹年壹月。量處被告丁○○有期徒刑柒月，減為有期
    徒刑參月又拾伍日，如易科罰金，以新台幣壹仟元折算壹日
    。並以扣案之手機一支，係被告陳琮諭所有，供犯本案所用
    之物，依刑法第38條第1項第2款宣告沒收。至扣案之上衣、
    帽子，係被告陳琮諭平日之穿著，並非專供本案犯罪所用之
    物，且非法院應義務沒收之物品，爰不為沒收之諭知。認事
    用法俱無不合，量刑亦屬妥適。被告辛○○上訴請求從輕量
    刑，被告丁○○上訴，仍執前詞否認犯行，均無理由，應予
    駁回。至於被告乙○○乙○○竊盜車牌號碼6889-NL號自用
    小客車部分，原審未詳予審酌，遽為被告無罪之諭知，尚有
    未合，檢察官上訴，指摘原判決不當，為有理由，應由本院
    將原判決此部分，予以撤銷改判。爰審酌被告乙○○犯罪之
    動機、目的、手段、犯人之生活狀況、品行、智識程度、犯
    罪所生之損害、犯罪後之態度等一切情狀，量處如主文第二
    項所示之刑及減得之刑，並諭知易科罰金之折算標準。至於
    被告丁○○於本院審理中，尚請求為緩刑之宣告云云，經查
    被告丁○○提供帳號存摺等予他人，作為恐嚇犯罪匯款之用
    ，犯後仍一再飾詞狡辯，否認犯行，顯見其毫無悔改之意，
    自不宜為緩刑之宣告，附此敘明。
據上論結，應依刑事訴訟法第368條、第369條第1項前段、第364
條、第299條第1項前段，刑法第320條第1項、第47條第1項、第
41條第1項前段，刑法施行法第1條之1第1項、第2項前段，中華
民國九十六年罪犯減刑條例第2條第1項第3款、第7條、第9條，
判決如主文。
本案經檢察官甲○○到庭執行職務。
中    華    民    國    97    年    5     月    6    日
            刑事刑十一庭  審判長法  官  陳  朱  貴
                                法  官  何  志  通
                                法  官  郭  同  奇
上列正本證明與原本無異。
不得上訴。
                                書記官  康  孝  慈
中    華    民    國    97    年    5     月    8    日
附表
┌──┬─────────────────────┬──────────┐
│編號│                  內容                    │       備註         │
├──┼─────────────────────┼──────────┤
│ 1  │時間：96年4月26日13時55分36秒             │Ａ：辛○○          │
│    │                                          │（持有0000000000號電│
│    │Ｂ：喂。                                  │  話）              │
│    │Ａ：喂。                                  │Ｂ：丁○○          │
│    │Ｂ：你在那裏？                            │                    │
│    │Ａ：在我現在到潭子啊。                    │（臺灣臺中地方法院檢│
│    │Ｂ：你要去哪裏？                          │察署通訊監察書96年中│
│    │Ａ：去臺中加油啊，我要去‥‥。            │檢惠讓聲監（續）字第│
│    │Ｂ：陪我去，陪我去警察局啦。              │000494號）          │
│    │Ａ：幹嘛。                                │                    │
│    │Ｂ：我被人家通報了。                      │                    │
│    │Ａ：怎樣？                                │                    │
│    │Ｂ：詐騙。                                │                    │
│    │Ａ：什麼詐騙。                            │                    │
│    │Ｂ：郵局詐騙啦，對啊，啊我要去銀行開戶不能│                    │
│    │    開戶啊，現在什麼都不行啊，就是要去警察│                    │
│    │    局備案啊，對啊，我要去中國信託開戶都不│                    │
│    │    讓我開戶啊，他說我被人家報遺失詐騙啊，│                    │
│    │    他就問我說都沒有警察去你們家找妳嗎，我│                    │
│    │    說都沒有啊，對啊，他就叫我說趕快去警察│                    │
│    │    局備案，不然我永遠都不能開戶啊。      │                    │
│    │Ａ：啊妳先去備啊。                        │                    │
│    │Ｂ：我就不知道要怎樣講你叫我要如何去。    │                    │
│    │    （情緒波動）                          │                    │
│    │Ａ：不是啊，你你現在在中國信託對不對？    │                    │
│    │Ｂ：對啊，沒有啦，我現在在我們家外面的全家│                    │
│    │    。                                    │                    │
│    │Ａ：啊妳去那個豐原派出所。                │                    │
│    │Ｂ：豐原派出所在那裏？                    │                    │
│    │Ａ：豐原派出所在‥‥。                    │                    │
│    │Ｂ：沒有錢啦。                            │                    │
│    │                                          │                    │
├──┼─────────────────────┼──────────┤
│ 2  │時間：96年4月26日13時57分3秒              │Ａ：辛○○          │
│    │                                          │（持有0000000000號電│
│    │Ｂ：喂。                                  │  話）              │
│    │Ａ：喂。                                  │Ｂ：丁○○          │
│    │Ｂ：喂。                                  │                    │
│    │Ａ：喂。妳妳先去妳先去備案，妳說妳剛才要，│（臺灣臺中地方法院檢│
│    │    妳‥‥去辦戶頭有沒有，他說銀行跟妳講的│察署通訊監察書96年中│
│    │    你現在來，銀行妳說銀行的人叫妳來備案的│檢惠讓聲監（續）字第│
│    │    這樣就好了。                          │000494號）          │
│    │Ｂ：啊如果他們問我簿子怎麼不見的，我就跟他│                    │
│    │    講我說真的是不見的哦。                │                    │
│    │Ａ：對，妳說妳不知道，你說我想說‥‥就來辦│                    │
│    │    不然我這樣就好了。                    │                    │
│    │Ｂ：要去那一個總局備案？                  │                    │
│    │Ａ：去去合作也可以啊。                    │                    │
│    │Ｂ：隨便一個警察局都可以哦。              │                    │
│    │Ａ：是啊。                                │                    │
│    │Ｂ：合作的，合作的也可以啊。              │                    │
│    │Ａ：是啊。                                │                    │
│    │Ｂ：反正我進去我就跟他講說我要去銀行辦戶頭│                    │
│    │    ，可是他跟我被人家通報遺失詐騙這樣就好│                    │
│    │    了。                                  │                    │
│    │Ａ：是。是啊。                            │                    │
│    │Ｂ：這樣就好了。應該也是資料填一填應該就好│                    │
│    │    了。                                  │                    │
│    │Ａ：要做筆錄。                            │                    │
│    │Ｂ：哈啊。                                │                    │
│    │Ａ：是啊。                                │                    │
│    │Ｂ：喔。                                  │                    │
│    │Ａ：不要緊，跟他做不然怎麼辦。            │                    │
│    │Ｂ：怎麼有的沒有的是都發生在今天，有夠屎的│                    │
│    │    （臺語）。                            │                    │
│    │Ａ：好啦，不要緊，我再跟大頭說。          │                    │
│    │Ｂ：‥‥去會怕ㄋㄟ，去會怕ㄋㄟ，我沒去過警│                    │
│    │    察局ㄋㄟ。                            │                    │
│    │Ａ：那有什麼好怕的，其實妳跟他辦一辦就好了│                    │
│    │    吧。                                  │                    │
│    │Ｂ：應該不會給你問一些有的沒有的吧。      │                    │
│    │Ａ：他會跟妳問說，他會問妳一些簿子怎樣有的│                    │
│    │    沒有的。                              │                    │
│    │Ｂ：我就跟他講我什麼都不知道就好了。      │                    │
│    │Ａ：對啊，你就說你跟他說那個是多久以前辦的│                    │
│    │    。                                    │                    │
│    │Ｂ：對啊。                                │                    │
│    │Ａ：你就這樣講就好，不然你去查嘛。        │                    │
│    │Ｂ：可是我印章還在耶。                    │                    │
│    │Ａ：哈啊。                                │                    │
│    │Ｂ：我印章還在耶。                        │                    │
│    │Ａ：對啊。                                │                    │
│    │Ｂ：我就跟他說我簿子放在車廂裏面這樣就好了│                    │
│    │    。                                    │                    │
│    │Ａ：對啊。                                │                    │
│    │Ｂ：對啊，我就跟他說應該是放在機車裏面不見│                    │
│    │    的，不就是簿子自己掉出去不見了這樣就好│                    │
│    │    。                                    │                    │
│    │Ａ：對啊，你就講何時何時妳也不清楚，妳說你│                    │
│    │    們根本沒人找我。                      │                    │
│    │Ｂ：好啊，我就說我今天要去開戶我才知道就好│                    │
│    │    。                                    │                    │
│    │Ａ：妳說我今天要去開戶我才知道的。        │                    │
│    │Ｂ：好啦好啦。                            │                    │
│    │Ａ：妳這樣跟他講就好了                    │                    │
│    │Ｂ：好。                                  │                    │
│    │Ａ：是啊，去那邊看怎在打給我。            │                    │
│    │Ｂ：好。                                  │                    │
│    │Ａ：好。                                  │                    │
├──┼─────────────────────┼──────────┤
│ 3  │時間：96年4月26日14時17分19秒             │Ａ：辛○○          │
│    │                                          │（持有0000000000號電│
│    │Ａ：喂。                                  │  話）              │
│    │Ｂ：什麼事？                              │Ｂ：陳琮諭          │
│    │Ａ：阿阿呆去合作了喔。                    │（持有0000000000號電│
│    │Ｂ：哈啊？                                │  話）              │
│    │Ａ：阿呆跑去合作了。                      │                    │
│    │Ｂ：什麼？                                │（臺灣臺中地方法院檢│
│    │Ａ：阿呆啊。                              │察署通訊監察書96年中│
│    │Ｂ：怎樣？                                │檢惠讓聲監（續）字第│
│    │Ａ：跑去合作了。                          │000494號）          │
│    │Ｂ：叫去了喔。                            │                    │
│    │Ａ：是啊，我怕有在聽，都不要講了。        │                    │
│    │Ｂ：喔，我知道了，啊你有你有沒有跟她講要怎│                    │
│    │    樣說嗎？                              │                    │
│    │Ａ：有啦。                                │                    │
│    │Ｂ：好啦，看回來怎樣再說。                │                    │
└──┴─────────────────────┴──────────┘
附錄論罪科刑法條
刑法第320條第1項
意圖為自己或第三人不法之所有，而竊取他人之動產者，為竊盜
罪，處5年以下有期徒刑、拘役或5百元以下罰金。


司法院資訊處製作；財團法人民間司法改革基金會備份。
